【裁判字號】    97,交訴,34
【裁判日期】    970729
【裁判案由】    過失致死等
【裁判全文】
臺灣新竹地方法院刑事判決              97年度交訴字第34號
公  訴  人  臺灣新竹地方法院檢察署檢察官
被      告  乙○○
上列被告因過失致死等案件，經檢察官提起公訴（97年度偵字第
1791號），經被告於本院準備程序中，就被訴事實為有罪之陳述
，經告知被告簡式審判程序之旨，並聽取檢察官、被告之意見後
，經本院合議庭裁定由受命法官進行簡式審判程序，本院判決如
下：
    主  文
乙○○犯肇事致人死亡逃逸罪，處有期徒刑柒月；又犯過失致人
於死罪，處有期徒刑柒月。應執行有期徒刑壹年。緩刑貳年。
    犯罪事實
一、乙○○於民國97年3 月4 日上午9 時許，駕駛車號JT─1967
    號自用小客車自其位於苗栗縣苗栗市嘉盛里12鄰嘉盛59之2
    號居處出發，欲前往新竹縣竹東鎮○○○道1號高速公路竹
    南交流道連接國道3號高速公路由南往北方向行駛，於同日
    10 時18分許，行經國道3號高速公路北向103公里處時（即
    新竹縣竹東路段），本應注意汽車行駛高速公路不得擅自行
    駛路肩，且應注意車前狀況，並隨時採取必要之安全措施，
    而依當時天候晴、日間自然光線充足、柏油路面乾燥、無缺
    陷、道路無障礙物、視距良好等情狀，又無不能注意之情形
    ，竟貿然行駛至路肩且疏未注意車前狀況，適丙○持手孔蓋
    開蓋器於該處路肩從事電纜線施工前之外側邊坡管線勘查工
    作，乙○○所駕駛之自用小客車右前側車頭乃直接衝撞丙○
    ，致丙○向外拋空摔落至路肩護欄外側邊坡，受有腹部廣泛
    性外傷合併臟器外露及頭胸腹外傷合併多處骨折等傷害而當
    場死亡。詎乙○○明知於駕駛車輛肇事致人死傷後，應即採
    取救護或其他必要措施，不得駛離，竟知悉丙○因上開碰撞
    倒地後，仍未下車察看，不顧倒地之丙○，基於肇事逃逸之
    犯意，駕車離開現場。旋因連明光亦駕車行經該處，當場目
    擊乙○○肇事逃逸經過而報警處理，且為警依據現場遺落之
    自用小客車零件跡證，而循線查獲乙○○。
二、案經丙○之配偶甲○訴由內政部警政署國道公路警察局第六
    警察隊報告臺灣新竹地方法院檢察署檢察官相驗後自動檢舉
    偵查起訴。
    理    由
一、按本件被告乙○○所犯上開二罪，均係死刑、無期徒刑、最
    輕本刑為3 年以上有期徒刑以外之罪，其於準備程序就前揭
    被訴事實為有罪之陳述，經受命法官告知簡式審判程序之旨
    ，並聽取其與公訴人之意見後，本院合議庭認無不得或不宜
    改依簡式審判程序進行之處，爰依刑事訴訟法第273條之1第
    1 項，裁定本件由受命法官獨任進行簡式審判程序，合先敘
    明。
二、上開犯罪事實，業據被告乙○○於警詢、偵查中之供述及本
    院準備、簡式審判程序時均坦承不諱，核與證人連明光於警
    詢、偵訊中陳述大致相符，此外，有國道公路警察局第六分
    局警察隊道路交通事故初步分析研判表、道路交通事故現場
    圖、道路交通事故調查報告表、交通部台灣區○道○○○路
    局施工通報單、桃園縣政府警察局龍潭分局現場勘察報告、
    內政部警政署刑事警察局97年4 月10日刑醫字第0970039537
    號鑑驗書、台灣新竹地方法院檢察署相驗筆錄、相驗屍體證
    明書及法醫驗斷書及照片95張等可資佐證。
三、按汽車行駛時，駕駛人應注意車前狀況，並隨時採取必要之
    安全措施；又按汽車行駛於高速公路、快速公路或設站管制
    之道路，不遵使用限制、禁止、行車管制及管理事項之管制
    規則而有未依規定使用路肩行為者，處汽車駕駛人3000元以
    上6000元以下罰鍰，道路交通安全規則第94條第3 項、道路
    交通管理處罰條例第33條第1 項第9 款分別定有明文。被告
    為汽車駕駛人，於上述時地駕車，自應遵守上開規定，竟未
    依規定行駛路肩，復疏未注意車前狀況而肇事，顯已違背上
    開規定，而有注意義務之違反。再依上開道路交通事故現場
    圖、調查報告表及照片所示，案發當時天候晴、日間自然光
    線充足、柏油路面乾燥、無缺陷、道路無障礙物、視距良好
    之情形下，客觀上亦無不能注意之情事，是其駕車肇事，對
    於本件車禍之發生顯有過失。而被害人因本件車禍傷重不治
    死亡，已如前述，被告之過失行為與被害人死亡間，具有相
    當之因果關係。綜上，事證明確，被告肇事致人死亡逃逸及
    過失致人於死等犯行，應可採信。
四、核被告所為，係犯刑法第185條之4肇事致人死亡逃逸罪、第
    276條第1項之過失致人於死罪。被告所犯之前開過失致人於
    死罪及肇事致人死亡逃逸2罪，犯意各別，行為互殊，應予
    分論併罰。爰審酌被告因駕車過失而肇事致被害人死亡，肇
    事後旋即逃逸，置被害人生命於不顧，惟嗣後與告訴人和解
    ，並已支付新台幣（下同）300萬元賠償金，及被告坦承過
    失犯罪之態度等一切情狀，量處如主文所示之刑。又被告前
    未曾受有期徒刑以上刑之宣告，有台灣高等法院被告前案紀
    錄表附卷可按，偶因過失，致觸刑典，事後已賠償告訴人
    300萬元，且坦承犯行尚有悔意，經此偵審程式及刑之宣告
    後，應知警惕而無再犯之虞，本院因認暫不執行其刑為當，
    爰併予宣告緩刑2年，以啟自新。
五、據上論斷，應依刑事訴訟法第273 條之1 第1 項、第299 條
    第1 項前段，刑法第185 條之4 、第276 條第1 項、第51條
    第5款、第74條第1項第1款，刑法施行法第1條之1，判決如
    主文。
本案經檢察官楊仲萍到庭執行職務
中    華    民    國    97    年    7     月    29    日
                  交通法庭    法  官  李毓華
以上正本證明與原本無異。
如不服本判決應於收受本判決後10日內向本院提出上訴書狀，上
訴書狀應敘述具體理由。上訴書狀未敘述上訴理由者，應於上訴
期間屆滿後20日內補提理由書狀於本院 (均須按他造當事人之人
數附繕本 )「切勿逕送上級法院」。
中    華    民    國    97    年    7     月    29    日
                              書記官  陳美利
附錄論罪科刑之條文：
中華民國刑法第185 條之4
駕駛動力交通工具肇事，致人死傷而逃逸者，處6 月以上5 年以
下有期徒刑。
中華民國刑法第276 條
因過失致人於死者，處2 年以下有期徒刑、拘役或2 千元以下罰
金。
從事業務之人，因業務上之過失犯前項之罪者，處5 年以下有期
徒刑或拘役，得併科3 千元以下罰金。


司法院資訊處製作；財團法人民間司法改革基金會備份。
